ACORDAO-COMPLETO-2395937

ACÓRDÃO DE RELAÇÃO

ACÓRDÃO DE RELAÇÃO 1545/2020 ATA 5/2020 - PRIMEIRA CÂMARA

Acórdão 1545/2020-TCU-Primeira Câmara
Trata-se de recurso de reconsideração interposto por Zacarias Batista Donadon, contra os subitens 9.1, 9.2 e 9.3 do Acórdão 3339/2019-TCU-Primeira Câmara, por meio do qual esta Corte de Contas julgou suas contas irregulares, aplicando-lhe multa (peça 53) .
Considerando que, regularmente notificado, em 12/12/2019 (peça 68) , da deliberação recorrida (Acórdão 3339/2019-TCU-Primeira Câmara) , o responsável somente compareceu aos autos em 30/12/2019, oportunidade em que protocolizou seu recurso de reconsideração (peça 69) ;
Considerando que o prazo para a interposição desse recurso é de 15 (quinze) dias, nos termos do art. 285 do Regimento Interno do TCU;
Considerando que "a data de início do prazo é contada a partir do primeiro dia em que houver expediente no Tribunal", nos termos do art. 19, § 3º, da Resolução TCU 170/2004, o termo a quo para análise da tempestividade foi o dia 13/12/2019, sendo certo que o termo final para sua interposição se deu no dia 27/12/2019;
Considerando que argumento novo ou tese jurídica nova não podem ser considerados fatos novos, vez que não representam documentos ou acontecimentos cujo conhecimento se daria posteriormente à decisão recorrida;
Considerando que o recorrente não traz aos autos documentos que demonstrem a superveniência de fatos novos, razão pela qual a intempestividade constatada não pode ser afastada, a teor do art. 285, § 2º, do Regimento Interno/TCU;
Os Ministros do Tribunal de Contas da União, quanto ao processo a seguir relacionado, ACORDAM, por unanimidade, com fundamento nos arts. 32, inciso I e parágrafo único, e 33 da Lei 8.443/1992, e nos arts. 143, inciso IV, alínea "b", e § 3º, 277, inciso I, e 285, caput e § 2º, do Regimento Interno do TCU, de acordo com os pareceres emitidos nos autos, em:
a) não conhecer do recurso de reconsideração interposto por Zacarias Batista Donadon, por restar intempestivo e não apresentar fatos novos;
b) encaminhar cópia desta decisão, acompanhada da instrução da unidade técnica, ao recorrente e aos órgãos/entidades interessados.
1. Processo TC-Processo 000.542/2014-8 (TOMADA DE CONTAS ESPECIAL) 
	1.1. Responsáveis: Prefeitura Municipal de Vilhena - RO (04.092.706/0001-81) ; Zacarias Batista Donadon (XXX.543.242-XX) .
	1.2. Recorrente: Zacarias Batista Donadon (XXX.543.242-XX) .
	1.3. Órgão: Prefeitura Municipal de Vilhena - RO.
	1.4. Relator: Ministro Vital do Rêgo.
	1.5. Representante do Ministério Público: Subprocurador-Geral Lucas Rocha Furtado.
	1.6. Relator da deliberação recorrida: Ministro-Substituto Augusto Sherman Cavalcanti.
	1.7. Unidade Técnica: Secretaria de Recursos (Serur) .
	1.8. Representação legal: não há.
	1.9. Determinações/Recomendações/Orientações: não há.

Primeira Câmara

Prefeitura Municipal de Vilhena - RO.

Prefeitura Municipal de Vilhena - RO (04.092.706/0001-81); Zacarias Batista Donadon (XXX.543.242-XX).

VITAL DO RÊGO

não há.

TOMADA DE CONTAS ESPECIAL (TCE)

Secretaria de Recursos (Serur).